【裁判字號】    97,交聲,308
【裁判日期】    971230
【裁判案由】    違反道路交通管理處罰條例
【裁判全文】
臺灣宜蘭地方法院交通事件裁定         97年度交聲字第308號
移送機關    交通部公路總局臺北區監理所宜蘭監理站
異  議  人  丙○○
上列異議人因違反道路交通管理處罰條例案件，對於交通部公路
總局臺北區監理所宜蘭監理站於民國97年10月7日所為之處分（
宜監字第裁43-Z00000000號）聲明異議，本院裁定如下：
    主  文
異議駁回。
    理  由
一、移送機關處分意旨略以：異議人即受處分人丙○○駕駛車牌
    號碼U2-7570號自用一般小客車，於民國97年3月28日凌晨1
    時15分許，行經國道五號公路南向14.5公里處，於限速時速
    80公里之路段，超速以時速96公里（測距150公尺）之速度
    行駛，為國道公路警察局第九警察隊甲○○○以測速雷射槍
    測獲後掣單舉發，爰依道路交通管理處罰條例第33條第1項
    第1款及第63條第1項第1款規定，裁處新台幣（下同）3,000
    元之罰鍰，並記違規點數1點。
二、異議意旨略以：異議人即受處分人駕駛車牌號碼U2-7570號
    自用一般小客車，於上開時間行經國道5號公路南向14.5公
    里處，惟本件違規並非屬實，亦無實證之違規照片、測速時
    間或測速值等單據，是本件舉發行為顯有錯誤等語。
三、按「汽車行駛於高速公路、快速公路或設站管制之道路，不
    遵使用限制、禁止、行車管制及管理事項之管制規則而有下
    列行為者，處汽車駕駛人新臺幣三千元以上六千元以下罰鍰
    ：一、行車速度超過規定之最高速限或低於規定之最低速限
    。」、「汽車駕駛人有下列各款所列條款之一者，除依原條
    款處罰鍰外，並予記點：一、有第33條第1項、第2項、第38
    條第1項、第40條、第45條、第47條第1款至第3款、第48條
    、第49條或第60條第1項、第2項第1款、第2款情形之一者，
    各記違規點數1點。」道路交通管理處罰條例第33條第1項第
    1款、第63條第1項第1款定有明文。
四、經查，本件異議人固不否認駕駛車牌號碼U2-7570號自用小
    客車，行經國道五號公路南向14.5公里處之事實，惟辯稱：
    本件超速並非事實，舉發員警亦無超速照片、測速時間、數
    值等單據，故本件舉發行為顯有違誤云云。惟查：關於本件
    舉發行為，依乙○○○○於本院調查時結證稱：當時伊是2
    人1組執行交通取締超速，伊拿雷射槍，小隊長坐在巡邏車
    負責按警示燈及喇吧，有1台車跑在異議人前面，伊測第1台
    沒有超速，第2台就是異議人的車輛，測量超速16公里，當
    地速限80公里，當時測量時間是凌晨1點15分，車輛很少，
    伊有告知異議人雷射槍的原理是單點式的，當時異議人說他
    不懂雷射槍的原理，也不想使用，異議人質疑伊沒有照片，
    當時是2線道，伊在坪林交流道出口舉發，當時只有2台車等
    語（參見本院卷第16至17頁97年12月10日訊問筆錄）。參以
    舉發員警係在場之目擊證人，其到庭並以具結擔保供述之真
    實性，加以異議人素不相識，又無嫌隙，應無攀誣異議人之
    理，自不得僅以證人為本件開單告發之員警而全盤抹煞其在
    訴訟上所具有目擊證人之資格，其證言自得採為本院裁判之
    依據。是依前開規定及證人乙○○○○之上開證述，本件異
    議人所辯並無理由，異議人車輛行駛於高速公路行車速度超
    過最高速限之事實已堪認定。
五、綜上所述，異議人車輛確有於高速公路行駛車速超過最高速
    限之違規事實。從而移送機關依上開違規事實，依道路交通
    管理處罰條例第33條第1項第1款及第63條第1項第1款，裁處
    罰鍰3,000元並記違規點數1點，並無不當，異議人之異議為
    無理由，應予駁回。
據上論斷，應依道路交通案件處理辦法第19條，裁定如主文。
中    華    民    國    97    年    12    月    30    日
                  交通法庭法  官  辜漢忠
以上正本證明與原本無異。
如不服本裁定，應於裁定送達後5日內，向本院提出抗告狀。（
應附繕本）
                          書記官  許麗汝
中    華    民    國    97    年    12    月    30    日


司法院資訊處製作；財團法人民間司法改革基金會備份。
